最　高　行　政　法　院　裁　定
                                     100年度裁字第3012號
上  訴  人　李長青
訴訟代理人　許啟龍　律師（兼送達代收人）
被 上訴 人　桃園縣大溪地政事務所
代　表　人　江日春
上列當事人間地籍圖事件，上訴人對於中華民國100年9月22日臺
北高等行政法院100年度訴字第519號判決，提起上訴，本院裁定
如下：
　　主  文
上訴駁回。
上訴審訴訟費用由上訴人負擔。
　　理  由
一、按對於高等行政法院判決之上訴，非以其違背法令為理由，
    不得為之，行政訴訟法第242條定有明文。依同法第243條第
    1項規定，判決不適用法規或適用不當者，為違背法令；而
    判決有同條第2項所列各款情形之一者，為當然違背法令。
    是當事人對於高等行政法院判決上訴，如依行政訴訟法第24
    3條第1項規定，以高等行政法院判決有不適用法規或適用不
    當為理由時，其上訴狀或理由書應有具體之指摘，並揭示該
    法規之條項或其內容；若係成文法以外之法則，應揭示該法
    則之旨趣，倘為司法院解釋或本院之判例，則應揭示該判解
    之字號或其內容。如以行政訴訟法第243條第2項所列各款情
    形為理由時，其上訴狀或理由書，應揭示合於該條項各款之
    事實。上訴狀或理由書如未依此項方法表明者，即難認為已
    對高等行政法院判決之如何違背法令有具體之指摘，其上訴
    自難認為合法。
二、緣上訴人於民國99年3月24日向被上訴人申辦坐落桃園縣大
    溪鎮○○段651地號土地鑑界，案經被上訴人實地鑑界並查
    對存管之相關資料，發現系爭土地登記面積與地籍圖計算面
    積未符，因系爭地號係屬桃園縣53年間為辦理月眉農地重劃
    區內土地，故被上訴人分別以99年5月18日溪地測字第09920
    00311號函及99年6月25日溪地測字第0992000419號函檢陳相
    關資料報請桃園縣政府查處，嗣經桃園縣政府99年8月31日
    以府地重字第0990338764號函送系爭土地釐正後之地籍圖請
    被上訴人釐正地籍線，以正地籍，被上訴人遂據以辦理地籍
    圖線更正，並以99年10月14日溪地測字第0992000724號函（
    下稱原處分）檢送釐正後地籍圖與上訴人。上訴人不服，循
    序提起行政訴訟，案經原審駁回其訴。
三、本件上訴人對於原審判決提起上訴，主張：（一）原判決於
    地籍測量實施規則之適用，根本未依行政訴訟法第125條第2
    項「審判長應注意使當事人得為事實上及法律上適當完全意
    見之陳述」適度表明，認定本件直接為地籍測量實施規則第
    232條第1項第2款之「抄錄錯誤者」，而未予上訴人為事實
    上及法律上之充分辯論，原判決有行政訴訟法第125條第2項
    之違誤。且所謂抄錄錯誤，係指錯誤因複丈人員記載之疏忽
    所引起，並有資料可資核對。此之定義與原判決認定之抄錄
    錯誤顯然不同，原判決亦未於判決理由中交代，顯有判決不
    備理由之違背法令。（二）又本件之系爭土地為53年桃園縣
    大溪鎮月眉重劃區之土地，依法本件土地面積如有疑義應優
    先適用農地重劃條例第21條、農地重劃條例施行細則第39條
    、第42條、第50條、第51條規定，而原判決無視上開法令，
    自有判決不適用法規或適用不當之違誤。（三）另本案爭議
    依卷內資料顯示僅釐正系爭647至651地號等5筆土地，原判
    決認本件與坐落同地段第244-1、243-2及654地號相關，亦
    顯有判決不備理由或理由矛盾之違誤等語，雖以該判決違背
    法令為由，惟核其上訴理由所述，業據原審就本件事實及法
    律爭點，命兩造辯論後，於判決理由詳述其得心證之理由，
    並指駁上訴人主張為不可採在案，核無不合。故上訴意旨猶
    執原詞加以爭執，係就原審取捨證據、認定事實之職權行使
    ，指摘其為不當，並就原審已論斷者，泛言未論斷，或就原
    審所為論斷，泛言其論斷矛盾，而非具體說明其有何不適用
    法規或適用法規不當之情形，並揭示該法規之條項或其內容
    ，及合於行政訴訟法第243條第2項所列各款之事實，難認對
    該判決之如何違背法令已有具體之指摘。依首開規定及說明
    ，應認其上訴為不合法。
四、據上論結，本件上訴為不合法。依行政訴訟法第249條第1項
    前段、第104條、民事訴訟法第95條、第78條，裁定如主文
    。
中　　華　　民　　國　　100　 年　　12　　月　　22　　日
                    最高行政法院第四庭
                        審判長法官　藍　獻　林
                              法官　廖　宏　明
                              法官　林　文　舟
                              法官　胡　國　棟
                              法官　林　玫　君

以  上  正  本  證  明  與  原  本  無  異
中　　華　　民　　國　　100　 年　　12　　月　　23　　日
　　　　　　　　　　　　　　　書記官　彭　秀　玲